【裁判字號】    92,交易,381
【裁判日期】    921216
【裁判案由】    過失傷害
【裁判全文】
臺灣臺中地方法院刑事判決                        九十二年度交易字第三八一號
    公  訴  人  臺灣臺中地方法院檢察署檢察官
    被      告  乙○○
右列被告因過失傷害案件，經檢察官提起公訴（九十二年度偵字第八一五四號），本
院合議庭裁定適用簡式審判程序，判決如左：
    主  文
乙○○因過失傷害人，處有期徒刑肆月，如易科罰金，以佰元折算壹日。
    事  實
一、乙○○並未考取自小客車駕駛執照，於民國九十一年十月二十六日二時許，在臺
    中市大統領理容ＫＴＶ飲用高梁酒後，已達不能安全駕駛動力交通工具之程度，
    詎仍駕駛車牌號碼Ｍ九─四八六五號自小客車上路（酒醉駕車部份已另行起訴並
    經本院九十一年中交簡字第二一七二號判決確定）。同日五時四十分許，乙○○
    駕車沿臺中市○○街由健行路往德化街方向行駛，行經益華街與梅亭街交岔路口
    時，原應注意汽車行駛至交岔路口，其行進應遵守燈光號誌之指示，而號誌為閃
    光黃燈時，車輛應減速接近，注意安全，小心通過及汽車行駛時應注意車前狀況
    ，並隨時採取必要之安全措施。而依當時情形，天氣晴朗，視距良好無障礙物，
    又無不能注意之情事，竟疏於注意上開閃光黃燈之交岔路口，應減速接近，注意
    安全，小心通過，並於駕車時使用行動電話，復因酒力發作致無法安全駕駛，致
    撞擊亦疏未注意汽車行駛至交岔路口，其行進應遵守燈光號誌之指示，而號誌為
    閃光紅燈時，車輛應減速接近，先停止於交岔路口，讓幹道車優先通行後，認為
    安全時，方得續行規定之沿梅亭街由北屯路往榮華街欲橫越益華街，由廖煬政所
    駕駛之ＥＦＣ─五一二號機車，致廖煬政與其所搭載之甲○○當場倒地，甲○○
    因此受有左脛骨、腓骨骨折等傷害。乙○○隨即報警處理並留於現場於警員到場
    時陳明係肇事者，自首接受裁判，經警據報前往現場對乙○○施酒精測試結果，
    乙○○呼氣酒精濃度達０點五八ＭＧ／Ｌ，始發覺上情。
二、案經被害人甲○○訴由臺灣臺中地方法院檢察署檢察官偵查起訴。
    理  由
一、訊據被告被告乙○○對於右揭事實坦承不諱，核與告訴人甲○○指訴情節相符，
    並有舉發違反道路交通管理事件通知單、測試、觀察職務報告書、診斷證明書、
    道路交通事故調查報告表及現場相片附卷可資佐證。按按汽車駕駛人飲用酒類後
    其吐氣所含酒精濃度超過每公升零點二五毫克者，不得駕車；汽車行駛至無號誌
    之交岔路口時，應注意其行進應遵守燈光號誌之指示，而號誌為閃光黃燈時，車
    輛應減速接近，注意安全，小心通過；再汽車駕駛人駕駛汽車應注意車前狀況，
    並隨時採取必要之安全措施。道路交通安全規則第一百十四條第三款、第九十三
    條第一項第二款、第九十四條第三項分別定有明文。依附卷道路交通事故現場圖
    所示，肇事交岔路口設有閃光號誌，被告行向之沿臺中市○○街由健行路往德化
    街方向於為閃光黃燈，案外人廖煬政行向之沿臺中市○○街由北屯路往榮華街為
    閃光紅燈，此有該現場圖附卷可稽。而本件被告於警詢及偵查中均自承車禍當時
    其在講行動電話等情，可知被告行經閃光黃燈號誌路口未減速慢行，復未注意車
    前狀況，因而肇事。又依上開交通事故調查報告表所示，車禍當時天候晴、夜間
    無照明、路面乾燥、無缺陷、無障礙物等情形，復無不能注意之情事，詎其能注
    意，竟疏未注意，未減速慢行及注意車前狀況，猶貿然行駛，致撞擊廖煬政駕駛
    搭載告訴人之機車，因而肇事，致告訴人受有如事實欄所示之傷害，足徵被告自
    有過失。雖案外人廖煬政亦有行至閃紅號誌路口，未將車停止於交岔路口讓幹道
    車先行之過失，然仍不能因此而解免被告之罪責。告訴人甲○○因本件車禍受傷
    ，與被告之過失行為間並有相當因果關係。事證明確，被告過失傷害犯行應堪認
    定。
二、核被告乙○○所為，係犯刑法第二百八十四條第一項前段之過失傷害罪。被告並
    未領有駕駛執照，業據其陳明在卷。被告為汽車駕駛人，酒醉無照駕車肇事，並
    因而致人受傷，其所犯過失傷害罪之部分，應依道路交通管理處罰條例第八十六
    條第一項之規定加重其刑。又被告於肇事後即向警報案接受偵訊並坦承肇事，業
    經本案事故現場處理警員藍維德於本院審理時結證屬實，並有警訊筆錄在卷可按
    ，雖被告係通緝到案，然查被告於警詢及偵查中均按時到案接受調查，其於本院
    審理中固因傳拘無著而為本院通緝到案，惟被告於緝獲經本院諭知限制住居後之
    歷次庭訊均準時到庭應訊，顯見被告並無逃避接受裁判之意圖，是以被告乙○○
    對於未發覺之罪自首而接受裁判，仍有自首之適用，依法減輕其刑，並先加後減
    。爰審酌被告之過失程度、所生之危害、肇事後之態度及被害人因而受傷，且被
    告尚未與被害人達成民事和解賠償等一切情狀，判處如主文所示之刑，並諭知易
    科罰金之折算標準。
三、依刑事訴訟法第二百七十三條之一第一項、第二百九十九條第一項前段，刑法第
    二百八十四條第一項前段、第六十二條前段、第四十一條第一項前段，道路交通
    管理處罰條例第八十六條第一項，罰金罰鍰提高標準條例第一條前段、第二條前
    段，判決如主文。
中      華      民      國    九十二    年     十二     月     十六     日
      臺灣臺中地方法院交通法庭
                                        法  官  張清洲
右正本證明與原本無異。
如不服本判決，應於送達後十日內向本院提出上訴狀（須附繕本），上訴於臺灣高等
法院臺中分院。
                                        書記官
中      華      民      國    九十二    年     十二     月     十六     日
附錄論罪科刑法條
刑法第二百八十四條第一項
因過失傷害人者，處六月以下有期徒刑，拘役或五百元以下罰金，致重傷者，處一年
以下有期徒刑、拘役或五百元以下罰金。


司法院資訊處製作；財團法人民間司法改革基金會備份。
